【裁判字號】    97,訴,1281
【裁判日期】    970731
【裁判案由】    偽造文書等
【裁判全文】
臺灣臺北地方法院刑事判決              97年度訴字第1281號
公  訴  人  臺灣臺北地方法院檢察署檢察官
被      告  甲○○
上列被告因偽造文書等案件，經檢察官提起公訴（97年度毒偵字
第1627號、97年度偵字第9597號），被告為有罪之陳述，本院合
議庭裁定改由受命法官獨任以簡式審判程序審理，判決如下：
    主  文
甲○○施用第二級毒品，累犯，處有期徒刑捌月，扣案之甲基安
非他命壹袋（毛重零點捌參陸公克、淨重零點零參陸公克、驗餘
淨重零點參伍柒公克）沒收銷燬，吸食器壹個沒收；又犯行使偽
造私文書罪，貳罪，累犯，各處有期徒刑陸月，如附表所示偽造
之署押均沒收。應執行有期徒刑壹年陸月，扣案之甲基安非他命
壹袋（毛重零點捌參陸公克、淨重零點零參陸公克、驗餘淨重零
點參伍柒公克）沒收銷燬，吸食器壹個沒收，如附表所示偽造之
署押均沒收。
    事實及理由
一、本案之犯罪事實及證據，除犯罪事實補充更正：「於民國96
    年11月26日上午10時許，以點火燒烤方式施用第二級毒品甲
    基安非他命 1次」外，餘均引用如附件檢察官起訴書之記載
    。
二、本件被告甲○○所犯施用第二級毒品罪及行使偽造私文書罪
    ，均非為死刑、無期徒刑、最輕本刑為三年以上有期徒刑之
    罪，或高等法院管轄第一審案件，且被告於本院準備程序中
    ，先就被訴事實為有罪之陳述，於經告知被告簡式審判程序
    之旨，並聽取當事人之意見後，由本院合議庭裁定適用簡式
    審判程序。
三、核被告甲○○所為，係犯毒品危害防制條例第 10條第2項施
    用第二級毒品罪，及刑法第216條、第210條行使偽造私文書
    罪。被告施用毒品前持有第二級毒品甲基安非他命之低度行
    為，應為施用毒品之高度行為所吸收，不另論罪。被告於附
    表偽造之署押，係偽造私文書之階段行為，不另論罪，又偽
    造私文書之低度行為，應為行使偽造私文書之高度行為所吸
    收，亦不另論罪。被告於警詢及偵訊時，分別多次偽造如附
    表所示之署押行為，顯係各基於同一犯意下所為之接續行為
    ，侵害同一法益，為接續犯，均只論以一罪。被告所犯施用
    第二級毒品甲基安非他命罪及 2次（警詢及偵訊）行使偽造
    私文書罪，犯意各別，均應分論併罰之。又被告有上揭事實
    欄所載之科刑及執行前案紀錄，有臺灣高等法院被告前案紀
    錄表在卷可憑，被告受有期徒刑執行完畢後，5 年以內故意
    再犯本件有期徒刑以上之罪，為累犯，應依刑法第47條第 1
    項之規定，加重其刑。爰審酌被告多次非法施用足以導致精
    神障礙及生命危險之成癮性化學合成藥物，自制力甚低，所
    為對個人身心戕害程度，及其為警盤檢扣得毒品等違禁物後
    ，竟不思悔悟，為免遭追訴犯行，竟以其兄陳泰安之身分冒
    名應訊，徒增司法機關實施犯罪偵查之困難，並使陳泰安有
    受追訴之虞，惟犯後已坦承犯行，態度尚佳，暨檢察官具體
    求刑等一切情狀，分別量處如主文所示之刑，並定其應執行
    刑，以資懲儆。扣案之第二級毒品甲基安非他命 1袋（毛重
    0.8360公克、淨重0.0360公克、驗餘淨重0.0357公克），為
    違禁物，依現行檢驗方式乃以刮除方式為之，包裝袋上仍會
    摻殘若干毒品無法分離，均應依毒品危害防制條例第18條第
    1項前段宣告沒收銷燬之，扣案吸食器1個，係被告所有，供
    施用第二級毒品所用之物，業據供陳在卷，應依刑法第38條
    第1項第2款規定，諭知沒收，又如附表所示偽造之署押，均
    應依刑法第219條規定宣告沒收。
據上論斷，應依刑事訴訟法第 273條之1第1項、第299條第1項前
段、第310條之2、第454條第2項，毒品危害防制條例第10條第 2
項、第18條第1項前段，刑法第11條、第216條、第210條、第219
條、第47條第1項、第38條第1項第2款、第51條第5款，判決如主
文。
本案經檢察官熊南彰到庭執行職務
中    華    民    國    97    年    7     月    31    日
                  刑事第三庭    法  官  詹慶堂
上正本證明與原本無異。
如不服本判決，應於判決送達後10日內向本院提出上訴狀 (應抄
附繕本)。
                                書記官  蔡易霖
中    華    民    國    97    年    7     月    31    日
毒品危害防制條例第10條
施用第一級毒品者，處 6 月以上 5 年以下有期徒刑。
施用第二級毒品者，處 3 年以下有期徒刑。
刑法第210條
偽造、變造私文書，足以生損害於公眾或他人者，處 5 年以下有
期徒刑。
刑法第216條
行使第 210 條至第 215 條之文書者，依偽造、變造文書或登載
不實事項或使登載不實事項之規定處斷。
附表：偽造之署押
┌───┬────────────────┬──────────┐
│編  號│             位置               │        數量        │
├───┼────────────────┼──────────┤
│  1   │臺北市政府警察局萬華分局解送人犯│「陳泰安」署名及指印│
│      │報告書                          │各1枚               │
├───┼────────────────┼──────────┤
│  2   │臺北市政府警察局萬分局武昌街派出│「陳泰安」署名7枚及 │
│      │所96年11月27日第1、2、3次調查筆 │指印25枚            │
│      │錄                              │                    │
├───┼────────────────┼──────────┤
│  3   │口卡片                          │「陳泰安」署名1枚及 │
│      │                                │指印17枚            │
├───┼────────────────┼──────────┤
│  4   │臺北市政府警察局萬華分局搜索筆錄│「陳泰安」署名及指印│
│      │                                │各3枚               │
├───┼────────────────┼──────────┤
│  5   │自願受搜索同意書                │「陳泰安」署名及指印│
│      │                                │各3枚               │
├───┼────────────────┼──────────┤
│  6   │臺北市政府警察局萬華分局武昌所扣│「陳泰安」署名及指印│
│      │押物品目錄表                    │各1枚               │
├───┼────────────────┼──────────┤
│  7   │臺北市政府警察局偵辦毒品案件尿液│「陳泰安」署名及指印│
│      │檢體委驗單                      │各1枚               │
├───┼────────────────┼──────────┤
│  8   │臺北市政府警察局萬華分局毒品初步│「陳泰安」署名及指印│
│      │鑑驗報告單暨照片                │各2枚               │
├───┼────────────────┼──────────┤
│  9   │夜間偵訊同意書                  │「陳泰安」署名及指印│
│      │                                │各1枚               │
├───┼────────────────┼──────────┤
│  10  │罪名權利告知書                  │「陳泰安」署名及指印│
│      │                                │各1枚               │
├───┼────────────────┼──────────┤
│  11  │臺北市政府警察局萬華分局逮捕通知│「陳泰安」署名2枚及 │
│      │書                              │指印3枚             │
├───┼────────────────┼──────────┤
│  12  │臺灣臺北地方法院檢察署被移送人前│「陳泰安」署名1枚   │
│      │科調查表                        │                    │
├───┼────────────────┼──────────┤
│  13  │指紋卡片                        │「陳泰安」署名1枚   │
├───┼────────────────┼──────────┤
│  14  │臺灣臺北地方法院檢察署96年11月28│「陳泰安」署名1枚   │
│      │日訊問筆錄                      │                    │
└───┴────────────────┴──────────┘


司法院資訊處製作；財團法人民間司法改革基金會備份。
